臺灣士林地方法院刑事判決　　　　　　　95年度易字第1768號
公　訴　人　臺灣士林地方法院檢察署檢察官
被　　　告　乙○○
　　　　　　　　　　國民
　　　　　　　　　　（現另案於臺灣台北監獄執行）
上列被告因竊盜案件，經檢察官提起公訴（95年度偵緝字第1233
號、95年度偵字第11934號），被告於本院準備程序中，就被訴
事實為有罪之陳述，經本院合議庭裁定改依簡式審判程序審理，
並判決如下：
    主  文
乙○○竊盜，累犯，處有期徒刑伍月。又竊盜，累犯，處有期徒
刑陸月。應執行有期徒刑拾月。
    事  實
一、乙○○前因搶奪案件，經台灣台北地方法院以90年度訴字第
    1209號判決判處有期徒刑1年10月，又因施用毒品案件，經
    臺灣高等法院以91年度上訴字第1891號判決判處有期徒刑1
    年確定，另因贓物案件，經臺灣台南地方法院以92年度易字
    第1210號判決判處有期徒刑4月確定，上開施用毒品及贓物
    案件經法院裁定應執行刑為有期徒刑1年2月確定，上開三案
    接續執行，已於民國94年12月31日縮刑期滿執行完畢。
二、乙○○有上述犯罪科刑執行紀錄，猶不知悛悔，竟基於意圖
    為自己不法之所有之犯意，分別：
(一)於95年8 月18日上午11時5 分許，以租金新台幣（下同）35
    0元代價向台北市○○區○○路3段147之2號大發汽車商行承
    租車牌號碼2D-3949號小貨車後，旋於同日12時5分許，駕駛
    該車至台北市○○區○○街50號麥帥新城前，以徒手搬運之
    方式，竊取該社區所有鐵製水溝蓋約12片，得手後，即將竊
    得之水溝蓋販售予收廢鐵之人，並得款約1000元。
(二)又另行起意，於同年月20日上午10時28分許，再以租金400
    元向同上址之大發汽車商行，承租車牌號碼DK-1702號小貨
    車，旋即駕駛該車至台北市中山區○○○路188號基河國宅
    前，以徒手搬運之方式，竊取該國宅鋪設之錫質水溝蓋約8
    片，並販售予收廢鐵之人，得款約6、700元。
三、案經台北市政府警察局內湖分局及台北市政府警察局南港分
    局報請臺灣士林地方法院檢察署檢察官偵查起訴。
    理  由
壹、程序事項：
    本件被告乙○○所犯係死刑、無期徒刑、最輕本刑為3 年以
    上有期徒刑以外之罪，被告於本院行準備程序中就被訴事實
    為有罪之陳述，經法官告知簡式審判程序之旨，並聽取公訴
    人、被告之意見後，本院認為適宜由受命法官獨任進行簡式
    審判程序，而依刑事訴訟法第273 條之1 第1 項規定，裁定
    改用簡式審判程序。
貳、實體事項：
一、上揭犯罪事實，業據被告乙○○於警詢、偵查、本院準備程
    序及審理時坦承不諱（見偵字第號卷第頁、偵字第號卷第頁
    、偵緝字第號卷第頁、本院年月日準備程序筆錄及同上審判
    筆錄），其中：犯罪事實二 (一)部分，核與證人即麥帥新
    城F區管委會主委蕭英順、大發汽車商行員工沈翊堅於警詢
    及偵訊時證述之情節均相符，並有大發汽車商行95年8月18
    日之借用汽車切結書1份及照片2張在卷可稽；犯罪事實二 (
    二) 部分，核與證人即基河國宅管委會副總幹事甲○○於警
    詢時、證人沈翊堅於警詢及偵訊時證訴之情節相符，並有大
    發汽車商行95年8月20日借用汽車切結書1份及DK- 1702號小
    貨車照片2張在卷可證，足見被告乙○○確有租用小貨車偷
    取水溝蓋之事實，其自白核與事實相符，堪予採信。是本件
    事證明確，被告犯行堪以認定，應予依法論科。
二、核被告乙○○就事實欄二、（一）、（二）部分，係徒手竊
    取各該住戶社區之水溝蓋得手，均係犯刑法第320 條第1項
    之普通竊盜罪。又按接續犯係基於單一之犯意，以單一行為
    之數個舉動，接續進行同一犯罪，在犯罪完成以前，其各個
    舉動均屬犯罪行為之一部，而接續的侵害同一法益，為實質
    上一罪（最高法院91年度台非字第295 號判決意旨參照）。
    被告所犯上開2 次竊盜犯行，各竊得分屬不同主體所有之水
    溝蓋，其雖於接續時、地密切進行竊盜犯行，惟顯非侵害同
    一法益，揆之前引最高法院判決意旨，即不能論以接續犯。
    而其上開2 次竊盜犯行，犯意各別，行為互殊，即應分論併
    罰。又被告有如事實欄所載之犯罪科刑及執行情形，有臺灣
    高等法院被告前案紀錄表在卷可稽，其於5 年內再故意犯
    本件有期徒刑以上之罪，為累犯，應依法加重其刑。爰審酌
    被告前有犯罪紀錄，素行不佳，正值盛年，不思正途營生，
    竟冀望不勞而獲竊取他人財物，及其犯罪情節、竊得之財物
    價值及其犯罪後坦承犯行，態度尚稱良好等一切情狀，分別
    量處如主文所示之刑，並依刑法第51條第5 款規定，定其應
    執行刑，以示懲戒。
據上論斷，應依刑事訴訟法第273 條之1 第1 項、第299 條第1
項前段，刑法第320 條第1 項、第47條第1 項、第51條第5 款，
刑法施行法第1 之1條，判決如主文。
本案經檢察官方祥鴻到庭執行職務。
中　　華　　民　　國　　96　　年　　3　　月　　23　　日
                  刑事第五庭法  官  汪梅芬
以上正本證明與原本無異。
如不服本判決，應於判決送達後10日內，向本院提出上訴狀。
                            書記官  張馨尹
中　　華　　民　　國　　96　　年　　3 　　月　　23　　日
附錄本案論罪科刑法條之依據：
中華民國刑法第320條
意圖為自己或第三人不法之所有，而竊取他人之動產者，為竊盜
罪，處5 年以下有期徒刑、拘役或5 百元以下罰金。
意圖為自己或第三人不法之利益，而竊佔他人之不動產者，依前
項之規定處斷。
前二項之未遂犯罰之。
